zh-CN: 洗澡泡泡机特点: 自动关机; 不含 BPA; 含泡泡液; 易清洁设计; 含挂钩/挂绳; LED 灯; 防漏设计; 音乐/音效; 防滑底座; 静音运行; 可补充储液罐; 遥控; 吸盘底座; 定时器; 触摸控件; 可调节泡泡出量; 其他
fr: Caractéristiques de l’appareil à bulles pour le bain: Arrêt automatique; Sans BPA; Liquide à bulles inclus; Design facile à nettoyer; Crochet de suspension/sangle inclus; Lumières LED; Design étanche; Musique/effets sonores; Base antidérapante; Fonctionnement silencieux; Réservoir rechargeable; Télécommande; Base à ventouse; Minuterie; Commandes tactiles; Débit de bulles variable; Autre
ro-RO: Caracteristicile aparatului cu bule pentru baie: Oprire automată; Fără BPA; Soluție pentru baloane inclusă; Design ușor de curățat; Cârlig/Curea de agățat incluse; Lumini LED; Design rezistent la scurgeri; Muzică/Efecte sonore; Bază antiderapantă; Funcționare silențioasă; Rezervor reîncărcabil; Telecomandă; Bază cu ventuză; Temporizator; Comenzi cu activare tactilă; Nivel variabil de baloane; Altele
el: Χαρακτηριστικά μηχανής φυσαλίδων μπάνιου: Αυτόματη απενεργοποίηση; Χωρίς BPA; Περιλαμβάνεται υγρό για φούσκες; Σχεδιασμός για εύκολο καθάρισμα; Περιλαμβάνεται γάντζος/λουράκι ανάρτησης; Φώτα LED; Σχεδιασμός με αντοχή στις διαρροές; Μουσική/ηχητικά εφέ; Αντιολισθητική βάση; Αθόρυβη λειτουργία; Επαναγεμιζόμενο δοχείο; Τηλεχειριστήριο; Βάση με βεντούζα; Χρονοδιακόπτης; Στοιχεία ελέγχου αφής; Ρυθμιζόμενη παραγωγή φουσκών; Άλλο
zh-TW: 沐浴泡泡機功能: 自動關機; 不含 BPA; 內附泡泡水; 易清潔設計; 內附掛勾/掛帶; LED 燈; 防漏設計; 音樂/音效; 防滑底座; 靜音運作; 可補充儲液槽; 遙控器; 吸盤底座; 計時器; 觸控操作; 可調式泡泡量; 其他
bg-BG: Характеристики на машината за балончета за вана: Автоматично изключване; Не съдържа BPA; Включен разтвор за балончета; Лесен за почистване дизайн; Включена кука/каишка за окачване; LED светлини; Устойчив на протичане дизайн; Музикални/звукови ефекти; Неплъзгаща се основа; Тиха работа; Резервоар за многократно пълнене; Дистанционно управление; Основа с вендуза; Таймер; Сензорно управление; Регулируемо количество балончета; Друго
sv: Bubbelmaskinens funktioner: Automatisk avstängning; BPA-fri; Såpbubbellösning ingår; Lättrengjord design; Upphängningskrok/-rem ingår; LED-lampor; Läckagesäker design; Musik/ljudeffekter; Halkfri bas; Tystgående drift; Påfyllningsbar behållare; Fjärrkontroll; Sugkoppsfot; Timer; Pekaktiverade kontroller; Justerbar bubbelmängd; Övrigt
nl: Badbubbelmachine kenmerken: Automatische uitschakeling; BPA-vrij; Inclusief bellenblaassop; Eenvoudig te reinigen ontwerp; Ophanghaak/riem inbegrepen; Ledverlichting; Lekbestendig ontwerp; Muziek/geluidseffecten; Antislipvoet; Stille werking; Hervulbaar reservoir; Afstandsbediening; Zuignapvoet; Timer; Aanraakbediening; Variabele bellenproductie; Overig
pt-BR: Características da máquina de bolhas para banho: Desligamento automático; Livre de BPA; Solução para bolhas incluída; Design fácil de limpar; Gancho/alça de pendurar incluída; Luzes de LED; Design resistente a vazamentos; Música/efeitos sonoros; Base antiderrapante; Operação silenciosa; Reservatório recarregável; Controle remoto; Base com ventosa; Timer; Controles ativados por toque; Saída de bolhas variável; Outros
de: Funktionen der Badewannendüse: Automatische Abschaltung; BPA-frei; Seifenblasenflüssigkeit inklusive; Leicht zu reinigendes Design; Inklusive Aufhängehaken/-band; LED-Leuchten; Auslaufsicheres Design; Musik/Soundeffekte; Rutschfeste Basis; Leiser Betrieb; Nachfüllbarer Behälter; Fernbedienung; Saugnapf-Basis; Timer; Berührungsgesteuerte Bedienelemente; Variable Seifenblasenabgabe; Sonstige
es: Características de la máquina de burbujas de baño: Apagado automático; Sin BPA; Solución de burbujas incluida; Diseño fácil de limpiar; Gancho/correa para colgar incluidos; Luces LED; Diseño resistente a fugas; Música/efectos de sonido; Base antideslizante; Funcionamiento silencioso; Depósito rellenable; Control remoto; Base de ventosa; Temporizador; Controles táctiles; Salida de burbujas variable; Otro
sl-SI: Značilnosti naprave za ustvarjanje mehurčkov v kopeli: Samodejni izklop; Brez BPA; Vključena tekočina za milne mehurčke; Zasnova za preprosto čiščenje; Priložen kavelj/trak za obešanje; Luči LED; Zasnova, odporna proti puščanju; Glasba/zvočni učinki; Nedrseč podstavek; Tiho delovanje; Rezervoar za ponovno polnjenje; Daljinski upravljalnik; Podstavek s priseskom; Časovnik; Kontrolniki na dotik; Nastavljiva količina mehurčkov; Drugo
tr: Banyo köpük makinesi özellikleri: Otomatik kapanma; BPA içermez; Köpük solüsyonu dâhil; Kolay temizlenebilir tasarım; Asma kancası/askısı dâhil; LED ışıklar; Sızdırmaya dayanıklı tasarım; Müzik/ses efektleri; Kaymaz taban; Sessiz çalışma; Doldurulabilir hazne; Uzaktan kumanda; Vantuzlu taban; Zamanlayıcı; Dokunmatik kontroller; Değişken köpük çıkışı; Diğer
th: ฟีเจอร์เครื่องทำฟองสบู่ในอ่างอาบน้ำ: ปิดอัตโนมัติ; ปลอดสาร BPA; มีน้ำยาสร้างฟอง; ดีไซน์ทำความสะอาดง่าย; มีตะขอ/สายแขวน; ไฟ LED; ดีไซน์กันรั่ว; เอฟเฟกต์เสียง/ดนตรี; ฐานกันลื่น; ทำงานเงียบ; ช่องใส่น้ำยาแบบเติมได้; รีโมตคอนโทรล; ฐานแบบจุกดูด; ตัวจับเวลา; ส่วนควบคุมแบบสัมผัส; ปรับปริมาณฟองได้; อื่นๆ
ko: 목욕용 버블 머신 기능: 자동 전원 차단; BPA 프리; 비눗방울 용액 포함; 간편한 세척 디자인; 걸이용 후크/스트랩 포함; LED 조명; 누수 방지 디자인; 음악/음향 효과; 미끄럼 방지 베이스; 저소음 작동; 리필 가능한 저장소; 리모컨; 흡착판 베이스; 타이머; 터치 작동 제어; 가변 비눗방울 분사; 기타
cs: Vlastnosti bublinkového stroje do koupele: Automatické vypnutí; Bez BPA; Včetně roztoku na bubliny; Snadno čistitelný design; Včetně háčku/popruhu na zavěšení; LED světla; Design odolný proti vytečení; Hudba/zvukové efekty; Protiskluzová základna; Tichý provoz; Plnitelná nádržka; Dálkové ovládání; Základna s přísavkou; Časovač; Dotykové ovládání; Nastavitelný výstup bublin; Jiné
lt-LT: Vonios putų generatoriaus savybės: Automatinis išsijungimas; Be BPA; Su muilo burbulų skysčiu; Lengvai valomas dizainas; Su pakabinimo kabliuku / dirželiu; LED lemputės; Atsparus pratekėjimui dizainas; Muzikos / garso efektai; Neslystantis pagrindas; Tylus veikimas; Papildomas rezervuaras; Nuotolinis valdymas; Pagrindas su siurbtukais; Laikmatis; Liečiamieji valdikliai; Reguliuojamas burbulų kiekis; Kita
sk-SK: Funkcie zariadenia na bublinky do kúpeľa: Automatické vypnutie; Bez BPA; Obsahuje roztok na bubliny; Dizajn s jednoduchým čistením; Obsahuje háčik/remienok na zavesenie; LED svetlá; Dizajn odolný voči pretečeniu; Hudba/zvukové efekty; Protišmyková základňa; Tichá prevádzka; Plniteľný zásobník; Diaľkové ovládanie; Základňa s prísavkami; Časovač; Dotykové ovládanie; Nastaviteľný výstup bublín; Iné
pl: Funkcje maszyny do baniek kąpielowych: Automatyczne wyłączanie; Bez BPA; Płyn do baniek w zestawie; Konstrukcja łatwa w czyszczeniu; Haczyk/pasek do zawieszania w zestawie; Światła LED; Konstrukcja odporna na przeciekanie; Muzyka/efekty dźwiękowe; Antypoślizgowa podstawa; Cicha praca; Zbiornik wielokrotnego napełniania; Pilot; Podstawa z przyssawką; Timer; Elementy sterujące aktywowane dotykiem; Zmienna intensywność generowania baniek; Inne
nb: Funksjoner på badeboblemaskinen: Automatisk avslåing; BPA-fri; Såpevann inkludert; Design som er lett å rengjøre; Opphengskrok/stropp inkludert; LED-lys; Lekkasjebestandig design; Musikk/lydeffekter; Sklisikker bunn; Stillegående drift; Påfyllbar beholder; Fjernkontroll; Bunn med sugekopp; Tidtaker; Berøringsaktiverte kontroller; Justerbar boblemengde; Annet
hr-HR: Značajke stroja za puhanje mjehurića u kadi: Automatsko isključivanje; Bez BPA; Uključena tekućina za mjehuriće; Dizajn za jednostavno čišćenje; Uključena kuka/remen za vješanje; LED svjetla; Dizajn otporan na curenje; Glazba / zvučni efekti; Protuklizno dno; Tihi rad; Spremnik za ponovno punjenje; Daljinski upravljač; Dno s priljepcima; Mjerač vremena; Kontrole osjetljive na dodir; Prilagodljivo izbacivanje mjehurića; Ostalo
ja: バスバブルマシンの機能: 自動電源オフ; BPA フリー; シャボン玉液付属; お手入れ簡単なデザイン; 吊り下げフック/ストラップ付属; LED ライト; 漏れ防止デザイン; 音楽/効果音; 滑り止めベース; 静音設計; 詰め替え可能なタンク; リモコン; 吸盤ベース; タイマー; タッチ操作; 泡の量調節機能; その他
it: Caratteristiche della macchina per bolle da bagno: Spegnimento automatico; Senza BPA; Soluzione per bolle inclusa; Design facile da pulire; Gancio/cinghia per appendere inclusi; Luci LED; Design a prova di perdite; Musica/effetti sonori; Base antiscivolo; Funzionamento silenzioso; Serbatoio ricaricabile; Telecomando; Base a ventosa; Timer; Comandi tattili; Emissione di bolle variabile; Altro
ru: Функции машинки для пены для ванны: Автоматическое отключение; Без БФА; Раствор для мыльных пузырей в комплекте; Легко моющаяся конструкция; Крючок/ремешок для подвешивания в комплекте; Светодиодная подсветка; Герметичная конструкция; Музыка/звуковые эффекты; Нескользящее основание; Бесшумная работа; Многоразовый резервуар; Дистанционное управление; Основание на присосках; Таймер; Сенсорное управление; Регулируемый выпуск пузырей; Другое
da: Badekarsboblemaskinens egenskaber: Automatisk slukning; BPA-fri; Sæbeboblevand medfølger; Rengøringsvenligt design; Krog/strop til ophæng medfølger; LED-lys; Lækagesikkert design; Musik/lydeffekter; Skridsikker bund; Støjsvag drift; Genopfyldelig beholder; Fjernbetjening; Bund med sugekop; Timer; Berøringsaktiverede knapper; Justerbar boblemængde; Andet
en: Bath bubble machine features: Auto shut-off; BPA-free; Bubble solution included; Easy-to-clean design; Hanging hook/strap included; LED lights; Leak-resistant design; Music/sound effects; Non-slip base; Quiet operation; Refillable reservoir; Remote control; Suction cup base; Timer; Touch-activated controls; Variable bubble output; Other
hu: Fürdőhabkészítő gép jellemzői: Automatikus kikapcsolás; BPA-mentes; Buborékfújó folyadék mellékelve; Könnyen tisztítható kialakítás; Akasztó kampó/pánt mellékelve; LED-világítás; Szivárgásmentes kialakítás; Zene/hanghatások; Csúszásgátló talp; Csendes működés; Újratölthető tartály; Távirányító; Tapadókorongos talp; Időzítő; Érintésvezérelt; Állítható buborékkibocsátás; Egyéb
pt-PT: Características da máquina de bolhas de banho: Desligar automático; Sem BPA; Líquido para bolas de sabão incluído; Design fácil de limpar; Gancho/tira de suspensão incluído; Luzes LED; Design resistente a fugas; Efeitos musicais/sonoros; Base antiderrapante; Funcionamento silencioso; Depósito recarregável; Comando à distância; Base com ventosa; Temporizador; Controlos ativados por toque; Saída de bolas de sabão variável; Outro
vi: Các tính năng của máy tạo bong bóng tắm: Tự động tắt; Không chứa BPA; Kèm theo dung dịch bong bóng; Thiết kế dễ vệ sinh; Kèm móc treo/dây đeo; Đèn LED; Thiết kế chống rò rỉ; Hiệu ứng âm thanh/nhạc; Đế chống trượt; Hoạt động êm ái; Bình chứa có thể châm thêm; Điều khiển từ xa; Đế hít chân không; Hẹn giờ; Điều khiển cảm ứng; Mức phun bong bóng tùy chỉnh; Khác
fi: Kylpyvaahtokoneen ominaisuudet: Automaattinen virrankatkaisu; BPA-vapaa; Saippuakuplaneste sisältyy; Helposti puhdistettava rakenne; Ripustuskoukku/-hihna sisältyy; LED-valot; Vuotamaton rakenne; Musiikki/äänitehosteet; Liukumaton pohja; Hiljainen toiminta; Uudelleentäytettävä säiliö; Kaukosäädin; Imukuppipohja; Ajastin; Kosketusohjaimet; Säädettävä kuplamäärä; Muu